# 大股东不需要支付的利息

提问人：CPA 木子 时间：2012-06-24 20:46:15
2012 年 1 月 1 日，某上市公司向控股股东借款并签订借款协议，利息按照同期银行贷款利率支付， 2012 年 3 月 10 日，控股股东为了支持上市公司发展，免除上市公司自 2012 年 1 月 1 日开始计算的利息，请问，上市公司季报时将免除的利息冲回还是将未支付的利息计入资本公积？

回答人：chenyiwei
应计入资本公积，不能简单地冲回费用。主要考虑是：不公允的关联交易对价应作为权益性交易。 对于该笔借款中后期被豁免的利息，也应按照正常的市场利率计提利息，同时确认为资本公积，即：借：财务费用，贷：资本公积。

提问人：xywhsl 时间：2012-06-25 13:33:54
个人认为这样处理不妥，股东放弃的应收的利息，属于对企业的捐赠，应作为营业外收入处理

回答人：chenyiwei
这类豁免交易，如果不是由于两者之间的母子公司关系，一般是不会发生的，并且豁免增加了子公司的净资产，母公司在子公司的净资产中仍享有权益，并未完全放弃，所以和非关联方之间的豁免交易仍存在本质的差异。

提问人：宽阔视野 时间：2013-06-24 18:41:38
回复 chenyiwei 的帖子
请问陈老师，如果一个公司投资一个项目，项目需要资金10,000万元，公司注册时注册资金为 3000 万元，投资超过 3000 万时，陆续通过债权的形式将资金打到子公司 3000 万元，然后通过债转股的形式将债权转为股权，请问：
如果在债转股之前如果对该部分资金计提利息是否合理合法？会计上能否确认？ 如果计提利息合理，计提的利息能否同时或者下次债转股。

回答人：chenyiwei
要看债权协议中是否明确计息条款和归还期限。可参考《计学撮要》第 331 ～ 338 中所列的各种情形处理。